【裁判字號】    98,消債更,216
【裁判日期】    990317
【裁判案由】    更生事件
【裁判全文】
臺灣士林地方法院民事裁定           98年度消債更字第216號
聲  請  人
即  債務人  乙○○
代  理  人  甲○○
上列當事人聲請更生事件，本院裁定如下：
    主  文
債務人乙○○自中華民國九十九年三月十七日下午五時起開始更
生程序。
命司法事務官進行本件更生程序。
    理  由
一、按債務人不能清償債務或有不能清償之虞，且無擔保或無優
    先權之債務總額未逾新臺幣（下同）1,200 萬元者，於法院
    裁定開始清算程序或宣告破產前，得向法院聲請更生，觀諸
    消費者債務清理條例第3 條、第42條第1 項規定自明。次按
    ，法院開始更生程序之裁定，應載明其年、月、日、時，並
    即時發生效力。法院開始更生或清算程序後，得命司法事務
    官進行更生或清算程序，必要時得選任律師、會計師或其他
    適當之自然人或法人一人為監督人或管理人，復為同條例第
    45 條 第1 項、第16條所明定。
二、聲請意旨略以：伊有不能清償債務之情事，前曾於民國98年
    間以書面向最大債權金融機構即萬泰商業銀行股份有限公司
    請求共同協商債務清償方案，惟協商不成立。又伊無擔保或
    無優先權之債務總額未逾1,200 萬元，復未經法院裁定開始
    清算程序或宣告破產，爰向本院聲請更生等語。
三、經查，債務人所主張之上開事實，業據提出前置協商不成立
    通知書( 見本院卷第29頁）、財政部臺北市國稅局96、97年
    度綜合所得稅各類所得資料清單（見本院卷第41頁、第117
    頁）、財政部臺北市國稅局財產歸屬資料清單（見本院卷第
    34頁）、機車行照（見本院卷第35頁）、土地登記第二類謄
    本（見本院卷第36至37頁）、勞工保險被保險人投保資料表
    及明細（見本院卷第23至25頁）、財團法人金融聯合徵信中
    心當事人綜合信用報告─債務清理條例前置協商專用債權人
    清冊（見本院卷第30至33頁）、財團法人金融聯合徵信中心
    當事人綜合信用報告（見本院卷第75至81頁）等為證，核閱
    屬實。是債務人除於小吃店任洗碗工，每月約2 萬2,000 元
    之薪資收入外，尚有重型機車2 輛及持分各8 分之1 之土地
    2 筆。經本院函詢第一商業銀行股份有限公司就上開土地之
    現值陳述意見，該行於99年2 月6 日函覆（見本院卷第117
    至182 頁）上開土地現值為111 萬2,562 元，且其上有設定
    最高限額抵押權用以擔保債務人兄陳延祚之600 萬債務。另
    上開土地上復有債務人姐陳蕙心名下之2 層加強磚造房屋，
    有建物登記第二類謄本（見本院卷第130 頁）附卷可參。惟
    債務人負債約239 萬7,934 元，明顯資產小於負債。是以，
    應認債務人主張有不能清償債務之情事，堪認為真實。此外
    ，復查無債務人有消費者債務清理條例第6 條第3 項、第8
    條或第46條各款所定駁回更生聲請之事由存在，則債務人聲
    請更生，應屬有據，揆諸首開說明，應予開始更生程序，並
    命司法事務官進行本件更生程序。
四、爰裁定如主文。
中    華    民    國    99    年    3     月    17    日
                  民事第二庭  法      官  方彬彬
上為正本係照原本作成。
本件不得抗告。
中    華    民    國    99    年    3     月    17    日
                              書  記  官  周嫣蘋

司法院資訊處製作；財團法人民間司法改革基金會備份。
